【裁判字號】    91,訴,3083
【裁判日期】    920225
【裁判案由】    毒品危害防制條例
【裁判全文】
臺灣高雄地方法院刑事判決                        九十一年度訴字第三八三號
    公  訴  人  臺灣高雄地方法院檢察署檢察官
    被      告  甲○○  男  二.
右列被告因違反毒品危害防制條例案件，茲經檢察官提起公訴（九十一年度毒偵字第
五四０三號）及移送併辦（九十二年度毒偵字第三八九號），本院判決如左：
    主  文
甲○○連續施用第一級毒品，處有期徒刑壹年。又施用第二級毒品，處有期徒刑柒月
。應執行有期徒刑壹年陸月。
    事  實
一、甲○○前因施用毒品案件，經本院以九十年度毒聲字第一四四二號裁定送觀察、
    勒戒，認無繼續施用毒品之傾向，由臺灣高雄地方法院檢察署檢察官於民國九十
    年七月十七日以九十年度毒偵緝字第三四五號不起訴處分確定。復於九十年間再
    因施用第一級毒品及第二級毒品案件，經本院以九十年度毒聲字第七一六二號裁
    定送觀察、勒戒，認有繼續施用毒品之傾向，經本院以九十年度毒聲字第七五一
    四號裁定強制戒治，並由臺灣高雄地方法院檢察署檢察官於九十年十一月二十九
    日以九十年度毒偵字第五三二六號起訴，經本院於九十一年三月二十二日以九十
    一年度訴字第二二二號分別判處有期徒刑八月及四月，應執行有期徒刑十月，於
    九十一年五月二十七日經甲○○撤回上訴而確定，尚未執行。甲○○於二犯強制
    戒治期間，經本院以九十一年度毒聲字第二四九三號裁定停止戒治，詎甲○○於
    前開判決確定後，停止戒治期間仍不知悔改，又基於施用第一級毒品之概括犯意
    ，自九十一年七月間某日起至同年八月十四日保護管束期間至臺灣高雄地方法院
    檢察署觀護人室報到採集尿液時回溯二十四小時內某時止及同年十一月二十一日
    下午五時十分回溯二十四小時內某時，連續在其位於高雄市前鎮區鎮○○街三九
    五巷十五號四樓之三住處，施用第一級毒品海洛因五次，甲○○復於同年八月十
    四日保護管束報到採集尿液時回溯二十四小時內之某時，在其住處施用第二級毒
    品安非他命一次，嗣經警於同年十一月二十一日下午三時五分許，在高雄市○鎮
    區○○街五巷二十六號之四查獲。
二、案經臺灣高雄地方法院檢察署檢察官自動檢舉偵查起訴。
    理  由
一、訊據被告甲○○對於自九十一年七月間某日起至同年八月十四日保護管束報到採
    集尿液時回溯二十四小時內某時止連續施用第一級毒品海洛因及於同年八月十四
    日保護管束報到採集尿液時回溯二十四小時內之某時施用第二級毒品安非他命一
    次之事實坦承不諱，惟否認有於九十一年十一月二十一日下午五時十分回溯二十
    四小時內某時施用第一級毒品海洛因犯行，辯稱：通緝逃亡期間沒有吸食毒品云
    云。惟查右揭事實，有左列證據為證：
  (一)其於九十一年八月十四日保護管束期間於臺灣高雄地方法院檢察署觀護人室採集
    之尿液送驗後，檢驗結果載明被告尿液檢驗後呈嗎啡及甲基安非他命陽性反應，
    而海洛因在人體內會代謝成嗎啡，有臺灣檢驗科技股份有限公司九十一年八月二
    十三日檢驗報告一紙附卷可稽。
  (二)其於九十一年十一月二十一日下午五時十分為警查獲時採集之尿液送驗後，檢驗
    結果載明呈嗎啡陽性反應，有高雄市政府衛生局九十一年十一月二十九日高衛試
    煙字第Ａ－１２０１號尿液檢驗成績書一件附卷可參。
  (三)被告前因施用毒品案件，經本院以九十年度毒聲字第一四四二號裁定送觀察、勒
    戒，認無繼續施用毒品之傾向，由臺灣高雄地方法院檢察署檢察官於九十年七月
    十七日以九十年度毒偵緝字第三四五號不起訴處分確定。復於九十年間再因施用
    第一級毒品及第二級毒品案件，經本院以九十年度毒聲字第七一六二號裁定送觀
    察、勒戒，認有繼續施用毒品之傾向，經本院以九十年度毒聲字第七五一四號裁
    定強制戒治，並由臺灣高雄地方法院檢察署檢察官於九十年十一月二十九日以九
    十年度毒偵字第五三二六號起訴，經本院於九十一年三月二十二日以九十一年度
    訴字第二二二號分別判處有期徒刑八月及四月，應執行有期徒刑十月，於九十一
    年五月二十七日經甲○○撤回上訴而確定之事實，有臺灣高等法院被告全國前案
    紀錄表暨臺灣高雄地方法院檢察署刑案資料查註紀錄表附卷可參。
  (四)綜上所述，被告所辯顯係卸責之詞，不足採信，本件事證明確，被告連續施用第
    一級毒品罪犯行及施用第二級毒品罪犯行，應堪認定。
二、核被告所為，係犯毒品危害防制條例第十條第一項之施用第一級毒品罪及同條例
    第十條第二項之施用第二級毒品罪。其持有第一級毒品及第二級毒品後進而施用
    ，持有之低度行為均為施用毒品之高度行為所吸收，不另論罪。被告先後多次施
    用第一級毒品海洛因之行為，時間緊接、方法相同，觸犯構成要件相同之罪名，
    顯係基於概括犯意為之，為連續犯，應依刑法第五十六條之規定，以一罪論，並
    加重其刑。又被告所犯上開二罪間，犯意各別，罪名互殊，應予分論併罰。公訴
    人雖僅就被告於九十一年八月十四日回溯二十四小時內某時施用第一級毒品海洛
    因之犯行提起公訴，然檢察官就犯罪事實之一部起訴者，其效力及於全部，本件
    被告自九十一年七月間某日起至同年八月十四日回溯二十四小時內某時止（不含
    最後一次犯行），及同年十一月二十一日下午五時十分回溯二十四小時內某時連
    續施用第一級毒品海洛因四次之犯罪事實，與前揭公訴人起訴部分，有連續犯之
    關係，已如前述，本院自應就屬於裁判上一罪之四次施用第一級毒品海洛因犯行
    部分一併加以裁判。爰審酌被告有違反毒品危害防制條例及電子遊戲場業管理條
    例前科，素行不良，前已有施用毒品之犯行，並經觀察勒戒二次，強制戒治一次
    ，有臺灣高等法院被告全國前案查註紀錄表可稽，猶不知悔改，一再施用毒品，
    顯見其不知警惕，意志不堅，惟姑念其犯罪後坦承大部分犯行，及施用毒品亦為
    自我戕害行為，並未危害他人等一切情狀，分別量處如主文所示之刑，並定應執
    行刑，以資儆懲。
據上論斷，應依刑事訴訟法第二百九十九條第一項前段，毒品危害防制條例第十條第
一項、第二項、刑法第十一條、第五十六條、第五十一條第五款，判決如主文。
本案經檢察官李宛凌到庭執行職務。
中      華      民      國    九十二    年      二      月    二十五    日
                                  臺灣高雄地方法院刑事第四庭
                                      法  官  陳業鑫
右正本證明與原本無異。
如不服本判決，應於判決送達後十日內，向本院提出上訴狀。
                                      書記官  陳素徵
中      華      民      國    九十二    年      二      月    二十五    日
附錄本判決論罪條文
毒品危害防制條例第十條
施用第一級毒品者，處六月以上五年以下有期徒刑。
施用第二級毒品者，處三年以下有期徒刑。


司法院資訊處製作；財團法人民間司法改革基金會備份。
